臺灣屏東地方法院刑事判決　　　　　　　99年度易字第1160號
公　訴　人　臺灣屏東地方法院檢察署檢察官
被　　　告　蔡進發
　　　　　　黃昭瑋
上　一　人
選任辯護人　張蓉成律師
上列被告因竊盜等案件，經檢察官提起公訴（99年度偵字第7572
、7663、8274、8461、9307、9363、9475號），因被告均於準備
程序中就被訴事實為有罪之陳述，經告知簡式審判程序之旨，並
聽取當事人、辯護人之意見後，經本院合議庭裁定由受命法官獨
任進行簡式審判程序，茲判決如下：
    主  文
蔡進發犯如附表二各編號所示之罪，均累犯，各處如附表二各編
號所示之刑。應執行有期徒刑肆年貳月。扣案之T 字型扳手壹支
、美工刀壹支、電鑽（藍色）壹支、晶片解碼器壹個、變造方俊
霖汽車駕駛執照上「蔡進發」之相片壹幀、車牌製模工具壹組均
沒收。
黃昭瑋犯如附表二編號二、三、四、七所示之罪，各處如附表二
編號二、三、四、七所示之刑。應執行有期徒刑壹年伍月，如易
科罰金，以新臺幣壹仟元折算壹日。扣案之美工刀壹支、電鑽（
藍色）壹支、晶片解碼器壹個均沒收。
    事  實
一、蔡進發前於民國95年間，因公共危險案件，經臺灣臺南地方
    法院以95年度交簡字第2771號判決判處有期徒刑3 月確定，
    ，於96年3 月2 日易科罰金執行完畢。詎仍不知悔改，意圖
    為自己不法之所有，基於竊盜之犯意，分別於如附表一、編
    號一、二、三所示之時、地，以如附表一編號一、二、三所
    示之方式，竊取如附表編號一、二、三所示之物得手。
二、蔡進發另與黃昭瑋、戴建志（另由臺灣屏東地方法院檢察署
    檢察官提起公訴，案號：99年度偵字第7845、10993 號），
    共同意圖為自己不法之所有，基於竊盜之犯意聯絡，結夥於
    如附表一編號四所示之時、地，以如附表一編號四所示之方
    式，竊取如附表編號四之物得手。
三、蔡進發另與黃昭瑋共同意圖為自己不法之所有，基於竊盜之
    犯意聯絡，於如附表一編號五所示之時、地，以如附表一編
    號五所示之方式，竊取如附表編號五之物得手。
四、蔡進發另與黃昭瑋、鄭翔銘（由本院另行通緝），共同意圖
    為自己不法之所有，基於竊盜之犯意聯絡，結夥於如附表一
    編號六所示之時、地，以如附表一編號六所示之方式，竊取
    如附表編號六之物得手。
五、蔡進發另基於變造特許證之犯意，於竊得如附表一編號三所
    示之方俊霖汽車駕駛執照後，於99年1 月20、21日間之某時
    ，在當時其位在屏東市○○路某號之租住處，以將自身相片
    換貼於方俊霖汽車駕駛執照之方式，變造方俊霖汽車駕駛執
    照1 枚，足生損害於方俊霖及監理機關對於駕駛執照核發及
    管理之正確性。
六、蔡進發另基於變造特許證並持以行使之犯意，分別於不詳時
    、地竊得8283－XK號、8866－XL號車牌後（竊盜車牌部分未
    經起訴），以鐵鎚及方形鐵塊、車牌製模工具敲打成形後，
    再以油漆上色之方式，將上開車牌變造為8280－XK號、8806
    －XL號，並分別於竊得如附表一編號四、六之車輛後之不詳
    時、地，將上開變造完成之車牌懸掛於各該車輛後上路行駛
    ，以主張各該車之車牌號碼為8280－XK號、8806－XL號而行
    使之，均足以生損害於監理機關對於車輛車牌管理之正確性
    、警察機關對於交通稽查之正確性。
七、蔡進發另基於變造特許證之犯意，於不詳時、地竊得8571－
    XR號車牌後（竊盜車牌部分未經起訴），以鐵鎚及方形鐵塊
    、車牌製模工具敲打成形後，再以油漆上色之方式，將上開
    車牌變造為8571－XP號，並於竊得如附表一編號五之車輛後
    之不詳時、地，與黃昭瑋共同基於行使變造特許證之犯意聯
    絡，將上開變造完成之車牌懸掛於該車後交由黃昭瑋駕駛上
    路，以主張該車之車牌號碼為8571－XP號而行使之，足以生
    損害於監理機關對於車輛車牌管理之正確性、警察機關對於
    交通稽查之正確性。嗣於99年8 月9 日下午4 時40分許，經
    警持本院99年度聲搜字第630 號搜索票，至蔡進發位在屏東
    縣屏東市古松西巷706 號租住處執行搜索，扣得如附表十編
    號一至十所示之物，另於99年8 月17日經警持臺灣屏東地方
    法院檢察署檢察官簽發之拘票，至屏東縣萬巒鄉○○路11之
    4 號前拘提黃昭瑋，並經黃昭瑋同意後帶同警方至屏東縣屏
    東市○○路838 巷50號前扣得如附表十編號十一、十二所示之物
    ，始悉上情。
八、案經張明益訴由臺中市政府警察局第四分局報告臺灣臺中地
    方法院檢察署檢察官，及臺灣臺中地方法院檢察署檢察官自
    動檢舉後呈請臺灣高等法院檢察署檢察長核轉；曾約真訴由
    屏東縣政府警察局屏東分局報告；屏東縣政府警察局屏東分
    局報告；高雄市政府警察局移送臺灣屏東地方法院檢察官檢
    察官偵查起訴。
    理  由
一、按除被告所犯為死刑、無期徒刑、最輕本刑為3 年以上有期
    徒刑之罪或高等法院管轄第一審案件者外，於法院行準備程
    序進行中，被告先就被訴事實為有罪之陳述時，審判長得告
    知被告簡式審判程序之旨，並聽取當事人、代理人、辯護人
    及輔佐人之意見後，裁定進行簡式審判程序；受命法官行準
    備程序，與法院或審判長有同一之權限，刑事訴訟法第273
    條之1 第1 項、第279 條第2 項前段分別定有明文。查本件
    被告鄭清德所犯非為死刑、無期徒刑、最輕本刑為3 年以上
    有期徒刑之罪或高等法院管轄第一審案件，其於本院100 年
    2 月15日、100 年8 月2 日準備程序進行中，先就前揭被訴
    事實為有罪之陳述（見本院卷第62頁至64、147 至149 頁）
    ，經受命法官告知簡式審判程序之旨，並聽取檢察官被告蔡
    進發、被告黃昭瑋及其辯護人之意見後，本院合議庭認無不
    得或不宜改依簡式審判程序進行之處，爰依刑事訴訟法第27
    3 條之1 第1 項，裁定本件由受命法官獨任進行簡式審判程
    序。並依刑事訴訟法第159 條第2 項、第273 條之2 規定，
    本件不適用同法第159 條第1 項關於傳聞法則之規定，證據
    調查亦不受同法第159 條第1 項、第161 條之2 、第161 條
    之3 、第163 條之1 及第164 條至第170 條規定之限制，合
    先敘明。
二、上揭事實一、五、六之部分，業據被告蔡進發於本院準備程
    序及審理時自承屬實（見本院卷第62頁反面、第63頁、第14
    8 頁反面、第150 頁反面），核與證人即告訴人張明益、曾
    約真、證人即被害人方俊霖證述遭竊情形大致相符（證人張
    明益部分見台中地檢署98核退字48號影印卷第35、38頁，證
    人曾約真部分見屏警分偵字第0990025243號卷第9 至13頁，
    證人方俊霖部分見屏警分偵字第0990029521號卷第217 至21
    8 頁），並有如附表三、四、五所示證據存卷足佐；事實二
    、三、四、七之部分、業據被告蔡進發、黃昭瑋於本院準備
    程序及審理時坦承不諱見本院卷第62頁反面、第63頁、第14
    8 頁反面、第150 頁反面），核與證人即曾淑婷、高金英、
    林香燕證述遭竊經過相符（證人曾淑婷部分見屏警分刑字第
    099022984 號卷第38、39頁，證人高金英部分見屏警分偵字
    第0990029521號卷第239 至241 頁，證人林香燕部分見屏警
    分偵字第0990029521號卷第253 、254 頁），並有附表六、
    七、八所示證據附卷可證。再者，被告2 人上揭犯行，尚有
    如附表九所示證據附卷足證，復有如附表十所示物品扣案足
    憑。經核上揭證據經核均足佐被告2 人上揭自白，堪認被告
    2 人上揭自白與事實相符，堪信為真實。從而本案事證已臻
    明確，被告2 人上開犯行洵堪認定，應依法論科。
三、論罪科刑
(一)、按行為後法律有變更者，適用行為時之法律，但行為後之法
    律有利於行為人者，適用最有利於行為人之法律，刑法第2
    條第1 項定有明文。於被告蔡進發、黃昭瑋行為後，刑法第
    321 條第1 項規定於100 年1 月26日經總統公布修正，並於
    同年月28日生效。其中第3 、4 款修正前、後規定之構成要
    件雖相同，但修正前之法定刑為「6 月以上5 年以下有期徒
    刑」，而修正後之法定刑則為「6 月以上5 年以下有期徒刑
    ，得併科新臺幣10萬元以下罰金」，比較新、舊法之結果，
    被告2人行為後之法律並未較有利，依首揭法文所定，被告2
    人前揭所為涉及上開修正規定者，仍應適用被告行為時即修
    正前刑法第321 條第1 項第3 、4 款之規定。次按刑法第32
    1 條第1 項第3 款之攜帶兇器竊盜罪，係以行為人攜帶兇器
    竊盜為其加重條件，此所謂兇器，其種類並無限制，凡客觀
    上足對人之生命、身體、安全構成威脅，具有危險性之兇器
    均屬之，且祇須行竊時攜帶此種具有危險性之兇器為已足，
    並不以攜帶之初有行兇之意圖為必要，最高法院著有79年度
    台上字第5253號判例供參。本案被告蔡進發於事實欄一犯行
    所用之T 字型扳手1 支，被告2 人於事實欄二、四犯行所用
    之美工刀1 支、電鑽1 支，均為金屬製成質地堅硬之物，且
    既用以破壞車窗、車門鎖等，當屬尖銳之物；又被告2 人於
    事實欄二所用之一字起雖未扣案，然既可供被告2 人撬開車
    引擎蓋所用，當亦係質地堅硬，形長且尖銳之工具，上揭物
    品倘以之攻擊人體，自可對人體造成傷害，在客觀上均足對
    人之生命、身體、安全構成威脅，均屬兇器無疑。再按中華
    民國交通部製發之汽車駕駛執照，係表彰個人有駕駛汽車能
    力之證件，該當於刑法第212 條「關於品行、能力、服務或
    其他相類證書」之特種文書。末按汽車牌照為公路監理機關
    所發給，固具有公文書性質，惟依道路交通安全規則規定，
    汽車牌照僅為行車之許可憑證，自屬於刑法第212 條所列特
    許證之一種。對變造汽車牌照，即無依同法第210 條之變造
    公文書罪論處之餘地（最高法院63年度台上字第1550號判例
    意旨參照）。
(三)、核被告蔡進發事實欄一所為，均係犯修正前刑法第321 條第
    1 項第3 款之攜帶兇器竊盜罪，共3 罪；其事實欄二、四所
    為，均係犯修正前刑法第321 條第1 項第3 款、第4 款之結
    夥3 人以上攜帶兇器竊盜罪，共2 罪；其事實欄三所為，係
    犯刑法第320 條第1 項之普通竊盜罪；其事實欄五所為，係
    犯刑法第212 條之變造特許證罪；其事實欄六、七所為，均
    係犯刑法第216 條、第212 條之行使變造特許證罪，共3 罪
    。而其變造特許證之低度行為，均應為行使之高度行為所吸
    收，俱不另論罪。
(四)、核被告黃昭瑋事實欄二、四所為，均係犯修正前刑法第321
    條第1 項第3 款、第4 款之結夥3 人以上攜帶兇器竊盜罪，
    共2 罪；其事實欄三所為，係犯刑法第320 條第1 項之普通
    竊盜罪；其事實欄七所為，係犯刑法第216 條、第212 條之
    行使變造特許證罪。
(五)、公訴意旨認被告2 人事實欄三犯行所為，係犯修正前刑法第
    321 條第1 項第3 款之攜帶兇器加重竊盜罪（見起訴書二、
    所犯法條部分：第(三)點），惟查該次被告2 人行竊方式係以
    備份鑰匙發動車輛駛離，業說明如前，衡以鑰匙尚屬細小之
    物，客觀上應不致對人之生命、身體、安全構成威脅，尚非
    屬兇器，且綜觀起訴書所載事實（見起訴書犯罪事實欄、三
    ）尚無提及被告有攜帶兇器之情，是公訴意旨上揭所認，應
    屬誤載，惟因二者之基本社會事實仍屬相同，本院復已告知
    被告蔡進發、黃昭瑋及其辯護人變更法條之旨（見本院卷第
    62頁反面）無礙渠等訴訟法上防禦權之行使，爰依刑事訴訟
    法第300 條規定，變更起訴法條。
(六)、被告2 人間，就事實欄二、三、四、七之犯行，具有犯意聯
    絡及行為分擔，均為共同正犯。另被告蔡進發所犯上開10罪
    間；被告黃昭瑋所犯上開4 罪間，犯意各別，行為互殊，應
    予分論併罰。
(七)、被告蔡進發有前揭事實欄一所載科刑執畢紀錄，有其臺灣高
    等法院被告前案紀錄表1 份在卷可按（見本院卷10至24頁）
    ，其於96年3 月2 日易科罰金視為有期徒刑執行完畢後，5
    年以內故意再犯本案有期徒刑以上之10罪，皆屬累犯，均應
    依刑法第47條第1 項規定，加重其刑。公訴意旨漏未敘及，
    尚有未洽。
(八)、爰審酌被告2 人均值壯年，非無謀生能力，卻不循正途取財
    ，任意行竊他人財物，漠視他人財產權利，並變造車牌懸掛
    於竊得之車輛，以圖規避刑事追緝，動機不良，惟念被告2
    人犯後始終坦承犯行，配合偵查，復衡被告2 人竊盜之次數
    ，參與之程度，及告訴人張明益、曾約真、被害人方俊霖、
    曾淑真、高金英、林香燕均已找回失車等一切情狀，分別就
    被告2 人各次犯行量處如附表二各編號所示之刑，並於主文
    欄分別定其應執行之刑，及就被告黃昭瑋部分，諭知易科罰
    金之折算標準。
(九)、扣案之T 字型扳手1 支為被告蔡進發所有，並供其為事實欄
    一之犯罪所用；扣案之美工刀1 支、電鑽1 支為被告蔡進發
    所有，並供被告2 人為事實欄二、四之犯罪所用；扣案之晶
    片破解器為被告蔡進發所有，並供被告2 人為事實欄四之犯
    罪所用；扣案之車牌製模工具1 組，為被告蔡進發所有，並
    供其為事實欄六、七之犯罪所用；變造方俊霖汽車駕駛執照
    上黏貼之被告蔡進發相片1 幀，為被告蔡進發所有並供其為
    事實欄五之犯罪所用，均據被告蔡進發、黃昭瑋供承屬實（
    見本院卷第62頁反面、第63頁、第148 頁反面），依刑法第
    38 條 第1 項第2 款規定，於各該罪項下，併予宣告沒收。
    至未扣案之鐵鎚1 支、方形鐵塊1 塊、一字起1 支、車牌號
    碼9357—XD號自用小客車備份鑰匙1 支，非屬違禁物，亦無
    證據現尚存在，衡情應已滅失；其餘卷內之扣案物品，因無
    證據證明與本案相關，爰均不為沒收之諭知，併此敘明。
據上論斷，應依刑事訴訟法第273 條之1 第1 項、第299 條第1
項前段、第300 條，刑法第2 條第1 項前段、第28條、第212 條
、第216 條、第320 條第1 項、第321 條第1 項第3 款（修正前
）、第4 款（修正前）、第47條第1 項、第41條第1 項前段、第
8 項、第51條第5 款、刑法第38條第1 項第2 款，刑法施行法第
1 條之1 ，判決如主文。
本案經檢察官陳立興到庭執行職務。
中    華    民    國   100    年    8     月    16    日
                  刑事第五庭    法  官  黃柏霖
以上正本證明與原本無異。
如不服本判決應於收受判決後10日內向本院提出上訴書狀，並應
敘述具體理由；其未敘述上訴理由者，應於上訴期間屆滿後20日
內向本院補提理由書（均須按他造當事人之人數附繕本）「切勿
逕送上級法院」。
中    華    民    國   100    年    8     月    18    日
                                書記官  史安琪
附錄論罪科刑法條：刑法第212 條、第216 條、第320 條第1 項
、第321條第1項第3款（修正前）、第4款（修正前）。
中華民國刑法第212條
（偽造變造特種文書罪）
偽造、變造護照、旅券、免許證、特許證及關於品行、能力服務
或其他相類之證書、介紹書，足以生損害於公眾或他人者，處 1
年以下有期徒刑、拘役或 3 百元以下罰金。
中華民國刑法第216條
（行使偽造變造或登載不實之文書罪）
行使第 210 條至第 215 條之文書者，依偽造、變造文書或登載
不實事項或使登載不實事項之規定處斷。
中華民國刑法第320條
（普通竊盜罪、竊佔罪）
意圖為自己或第三人不法之所有，而竊取他人之動產者，為竊盜
罪，處5  年以下有期徒刑、拘役或 5 百元以下罰金。
意圖為自己或第三人不法之利益，而竊佔他人之不動產者，依前
項之規定處斷。
前二項之未遂犯罰之。
中華民國刑法(舊 94.02.02 以前)第321條
（加重竊盜罪）
犯竊盜罪而有左列情形之一者，處 6 月以上、 5 年以下有期徒
刑：
一  於夜間侵入住宅或有人居住之建築物、船艦或隱匿其內而犯
    之者。
二  毀越門扇、牆垣或其他安全設備而犯之者。
三  攜帶兇器而犯之者。
四  結夥三人以上而犯之者。
五  乘火災、水災或其他災害之際而犯之者。
六  在車站或埠頭而犯之者。
前項之未遂犯罰之。
附 表一：
┌─┬───┬────┬────┬───┬────┬──────────┐
│編│行為人│行為時間│行為地點│被害人│竊得財物│竊盜方式            │
│號│      │        │        │      │        │                    │
├─┼───┼────┼────┼───┼────┼──────────┤
│一│蔡進發│97年11月│臺中市南│張明益│車牌號碼│持金屬製成，而在客觀│
│  │      │20日上午│屯區五權│      │8733－FT│上足以對人之生命、身│
│  │      │8 時許  │西路2 段│      │號自用小│體、安全構成威脅，且│
│  │      │        │1266巷18│      │客車1輛 │具有危險性而屬兇器之│
│  │      │        │之1號前 │      │        │自製T 字型扳手插入車│
│  │      │        │        │      │        │門及電門後發動駛離之│
│  │      │        │        │      │        │方式，竊取左列車輛得│
│  │      │        │        │      │        │手。                │
├─┼───┼────┼────┼───┼────┼──────────┤
│二│蔡進發│98年11月│屏東縣屏│曾約真│車牌號碼│同上                │
│  │      │11日上午│東市高峰│      │6802—JN│                    │
│  │      │8時50分 │街65號前│      │號自用小│                    │
│  │      │許      │        │      │客車1 輛│                    │
│  │      │        │        │      │        │                    │
├─┼───┼────┼────┼───┼────┼──────────┤
│三│蔡進發│99年1月1│屏東縣新│方俊霖│車牌號碼│同上。              │
│  │      │9日凌晨1│園鄉興安│      │8M—8882│                    │
│  │      │時50分許│路317號 │      │號自用小│                    │
│  │      │        │前騎樓處│      │客車及放│                    │
│  │      │        │        │      │置於車內│                    │
│  │      │        │        │      │之方俊霖│                    │
│  │      │        │        │      │汽車駕駛│                    │
│  │      │        │        │      │執照1 張│                    │
│  │      │        │        │      │、中國信│                    │
│  │      │        │        │      │託商業銀│                    │
│  │      │        │        │      │行、臺灣│                    │
│  │      │        │        │      │銀行之存│                    │
│  │      │        │        │      │摺、農民│                    │
│  │      │        │        │      │銀行支票│                    │
│  │      │        │        │      │本、方雅│                    │
│  │      │        │        │      │慧之台新│                    │
│  │      │        │        │      │銀行存摺│                    │
│  │      │        │        │      │各1 本，│                    │
│  │      │        │        │      │方俊霖印│                    │
│  │      │        │        │      │章數枚  │                    │
├─┼───┼────┼────┼───┼────┼──────────┤
│四│蔡進發│99年6 月│臺南市南│曾淑婷│車牌號碼│共同攜帶在客觀上足以│
│  │黃昭瑋│7日凌晨4│區觀光城│      │2839—UK│對人之生命、身體、安│
│  │戴建志│時50分許│路26號旁│      │號自用小│全構成威脅，且具有危│
│  │      │        │空地    │      │客車    │險性而屬兇器之美工刀│
│  │      │        │        │      │        │1支 、長約120 公之一│
│  │      │        │        │      │        │字起1 支、電鑽（藍色│
│  │      │        │        │      │        │）1 支，由戴建志駕駛│
│  │      │        │        │      │        │車牌號碼不詳之車輛，│
│  │      │        │        │      │        │搭載蔡進發及黃昭瑋至│
│  │      │        │        │      │        │左列地點，並由戴建志│
│  │      │        │        │      │        │負責把風及接應，蔡進│
│  │      │        │        │      │        │發、黃昭瑋則分持上開│
│  │      │        │        │      │        │工具，以上開美工刀破│
│  │      │        │        │      │        │壞車輛後方之三角車窗│
│  │      │        │        │      │        │玻璃後進入車內，並以│
│  │      │        │        │      │        │上開一字起撬開引擎蓋│
│  │      │        │        │      │        │後，將車用電瓶斷電、│
│  │      │        │        │      │        │解除防盜及以上開電鑽│
│  │      │        │        │      │        │破壞方向盤鎖頭之方式│
│  │      │        │        │      │        │（毀損部分均未據告訴│
│  │      │        │        │      │        │），竊取左列車輛得手│
│  │      │        │        │      │        │。                  │
├─┼───┼────┼────┼───┼────┼──────────┤
│五│蔡進發│於99年7 │高雄縣橋│高金英│車牌號碼│蔡進發、黃昭瑋駕駛附│
│  │黃昭瑋│月19日上│頭鄉頂鹽│      │9357—XD│表一編號四所竊得之車│
│  │      │午7 時許│村鹽田路│      │號自用小│輛同至高金英位在左址│
│  │      │        │48之1號 │      │客車    │住處附近尋得左列車輛│
│  │      │        │附近    │      │        │後，由蔡進發持黃昭瑋│
│  │      │        │        │      │        │前因故持有之該車備份│
│  │      │        │        │      │        │鑰匙1 支發動後駛離，│
│  │      │        │        │      │        │而竊取得手。        │
├─┼───┼────┼────┼───┼────┼──────────┤
│六│蔡進發│99年7 月│臺南市東│林香燕│車牌號碼│共同攜帶在客觀上足以│
│  │黃昭瑋│28日上午│區○○路│      │5695—WT│對人之生命、身體、安│
│  │鄭翔銘│6時45 分│240號前 │      │號自用小│全構成威脅，且具有危│
│  │      │許      │        │      │客車    │險性而屬兇器之美工刀│
│  │      │        │        │      │        │1支 、電鑽（藍色）1 │
│  │      │        │        │      │        │支，由鄭翔銘駕駛懸掛│
│  │      │        │        │      │        │8466—EX號車牌之車輛│
│  │      │        │        │      │        │搭載蔡進發、黃昭瑋同│
│  │      │        │        │      │        │至左列地點，並由鄭翔│
│  │      │        │        │      │        │銘負責把風及接應，蔡│
│  │      │        │        │      │        │進發及黃昭瑋則分持上│
│  │      │        │        │      │        │開工具，以上開美工刀│
│  │      │        │        │      │        │破壞左列車輛後方之三│
│  │      │        │        │      │        │角車窗玻璃後進入車內│
│  │      │        │        │      │        │，欲以上開電鑽鑽開方│
│  │      │        │        │      │        │向盤鎖頭並接上渠等自│
│  │      │        │        │      │        │備之晶片破解器啟動該│
│  │      │        │        │      │        │車（竊盜部分均未據告│
│  │      │        │        │      │        │訴），嗣因故無法啟動│
│  │      │        │        │      │        │，便改由鄭翔銘駕駛前│
│  │      │        │        │      │        │開車輛以牽引拖曳之方│
│  │      │        │        │      │        │式，將該車拖離現場而│
│  │      │        │        │      │        │竊取得手。          │
│  │      │        │        │      │        │                    │
└─┴───┴────┴────┴───┴────┴──────────┘
附表二
┌─┬─────┬──────────────────┐
│編│犯罪事實  │所犯之罪及所處之刑                  │
│號│          │                                    │
├─┼─────┼──────────────────┤
│一│事實欄一部│蔡進發攜帶兇器竊盜，共罪，均累犯，│
│  │分        │各處有期徒刑柒月。扣案之T 字型扳手壹│
│  │          │支沒收。                            │
├─┼─────┼──────────────────┤
│二│事實欄二部│蔡進發結夥三人以上、攜帶兇器竊盜，累│
│  │分        │犯，處有期徒刑捌月。扣案之美工刀壹支│
│  │          │、電鑽（藍色）壹支均沒收。          │
│  │          │黃昭瑋結夥三人以上、攜帶兇器竊盜，處│
│  │          │有期徒刑陸月，如易科罰金，以新臺幣壹│
│  │          │千元折算壹日。扣案之美工刀壹支、電鑽│
│  │          │（藍色）壹支均沒收。                │
├─┼─────┼──────────────────┤
│三│事實欄三部│蔡進發共同竊盜，累犯，處有期徒刑陸月│
│  │分        │。                                  │
│  │          │黃昭瑋共同竊盜，處有期徒刑肆月，如易│
│  │          │科罰金，以新臺幣壹仟元折算壹日。    │
├─┼─────┼──────────────────┤
│四│事實欄四部│蔡進發結夥三人以上、攜帶兇器竊盜，累│
│  │分        │犯，處有期徒刑捌月。扣案之美工刀壹支│
│  │          │、電鑽（藍色）壹支、晶片解碼器壹個均│
│  │          │沒收。                              │
│  │          │黃昭瑋結夥三人以上、攜帶兇器竊盜，處│
│  │          │有期徒刑陸月，如易科罰金，以新臺幣壹│
│  │          │仟元折算壹日。扣案之美工刀壹支、電鑽│
│  │          │（藍色）壹支、晶片解碼器壹個均沒收。│
│  │          │                                    │
├─┼─────┼──────────────────┤
│五│事實欄五部│蔡進發變造汽車駕駛執照，足以生損害於│
│  │分        │公眾及他人，累犯，處有期徒刑月。扣│
│  │          │案之變造方俊霖汽車駕駛執照上「蔡進發│
│  │          │」之相片壹幀沒收。                  │
├─┼─────┼──────────────────┤
│六│事實欄六部│蔡進發行使變造特許證，足以生損害於公│
│  │分        │眾，共貳罪，均累犯，各處有期徒刑月│
│  │          │。扣案之車牌製模工具壹組沒收        │
├─┼─────┼──────────────────┤
│七│事實欄七部│蔡進發共同行使變造特許證，足以生損害│
│  │分        │於公眾，累犯，處有期徒刑月。扣案之│
│  │          │車牌製模工具壹組沒收。              │
│  │          │黃昭瑋共同行使變造特許證，足以生損害│
│  │          │於公眾，處有期徒刑貳月，如易科罰金，│
│  │          │以新臺幣壹仟元折算壹日。            │
└─┴─────┴──────────────────┘
附表三：告訴人張明益部分證據
┌─┬──────────────┬─────────┐
│編│        證據名稱            │     證據出處     │
│號│                            │                  │
├─┼──────────────┼─────────┤
│一│張明益出具之贓物認領保管單1 │臺灣臺中地方法院檢│
│  │紙                          │察署98核退字48號卷│
│  │                            │第47頁            │
├─┼──────────────┼─────────┤
│二│臺中市政府警察局車輛協尋電  │臺灣臺中地方法院檢│
│  │腦輸入單                    │察署98核退字48號卷│
│  │                            │第45頁            │
├─┼──────────────┼─────────┤
│三│臺中市政府警察局車輛尋獲電腦│臺灣臺中地方法院檢│
│  │輸入單                      │察署98核退字48號卷│
│  │                            │第46頁            │
├─┼──────────────┼─────────┤
│四│車牌號碼8733-FT 號車輛失車紀│中分四偵字第097003│
│  │錄                          │2933號卷第33頁    │
├─┼──────────────┼─────────┤
│五│車牌號碼8733-FT 號車輛之車籍│中分四偵字第097003│
│  │查詢資料                    │2933號卷第34頁    │
├─┼──────────────┼─────────┤
│六│尋獲失竊之車牌號碼8733-FT 號│台中地檢署98核退字│
│  │車輛現場照片影本5 張        │48號影印卷第43至44│
│  │                            │頁                │
└─┴──────────────┴─────────┘
附表四：告訴人曾約真部分證據
┌─┬──────────────┬─────────┐
│編│        證據名稱            │     卷證出處     │
│號│                            │                  │
├─┼──────────────┼─────────┤
│一│屏東縣政府警察局車輛尋獲電腦│屏警分偵字第099002│
│  │輸入單                      │5243號卷第15頁    │
│  │                            │                  │
├─┼──────────────┼─────────┤
│二│車牌號碼6802－JN號車輛照片5 │屏警分偵字第099002│
│  │張                          │5243號卷第17至19頁│
│  │                            │                  │
└─┴──────────────┴─────────┘
附表五：被害人方俊霖部分證據
┌─┬──────────────┬─────────┐
│編│        證據名稱            │     卷證出處     │
│號│                            │                  │
├─┼──────────────┼─────────┤
│一│屏東縣政府警察局東港分局新園│屏警分偵字第099002│
│  │分駐所陳報單1紙             │9521號卷第219 頁  │
├─┼──────────────┼─────────┤
│二│屏東縣政府警察局車輛協尋電腦│屏警分偵字第099002│
│  │輸入單1紙                   │9521號卷第220 頁  │
├─┼──────────────┼─────────┤
│三│屏東縣政府警察局東港分局新園│屏警分偵字第099002│
│  │分駐所受理各類案件紀錄表1紙 │9521號卷第221 頁  │
├─┼──────────────┼─────────┤
│四│車牌號碼8M－8882號車輛之車籍│屏警分偵字第099002│
│  │查詢資料1 紙                │9521號卷第222 頁  │
├─┼──────────────┼─────────┤
│五│車牌號碼8M－8882號車輛之失車│屏警分偵字第099002│
│  │基本資料詳細畫面報表1 紙    │9521號卷第223頁   │
└─┴──────────────┴─────────┘
附表六：被害人曾淑婷部分證據
┌─┬──────────────┬─────────┐
│編│        證據名稱            │     卷證出處     │
│號│                            │                  │
├─┼──────────────┼─────────┤
│一│車牌號碼2839-UK 號車輛車籍查│99偵字7663號卷第40│
│  │詢資料                      │頁                │
├─┼──────────────┼─────────┤
│二│曾淑婷出具之贓物認領保管單1 │屏警分偵字第099002│
│  │紙                          │9521 號卷第229 頁 │
├─┼──────────────┼─────────┤
│三│臺南市警察局車輛協尋電腦輸入│屏警分偵字第099002│
│  │單                          │9521號卷第230頁   │
├─┼──────────────┼─────────┤
│四│屏東縣政府警察局車輛尋獲電腦│屏警分偵字第099002│
│  │輸入單                      │9521號卷第234頁   │
├─┼──────────────┼─────────┤
│五│屏東縣政府警察局屏東分局崇蘭│屏警分偵字第099002│
│  │派出所一般陳報單            │9521號卷第235頁   │
├─┼──────────────┼─────────┤
│六│受（處）理案件明細表        │屏警分偵字第099002│
│  │                            │9521號卷第236 頁  │
├─┼──────────────┼─────────┤
│七│刑案紀錄表（案件基本資料）  │屏警分偵字第099002│
│  │                            │9521號卷第237 頁  │
├─┼──────────────┼─────────┤
│八│車牌號碼2839－UK號車輛之失車│屏警分偵字第099002│
│  │基本資料詳細畫面報表        │9521號卷第238 頁  │
└─┴──────────────┴─────────┘
附表七：被害人高金英部分證據
┌─┬──────────────┬─────────┐
│編│        證據名稱            │     卷證出處     │
│號│                            │                  │
├─┼──────────────┼─────────┤
│一│車牌號碼9357-XD 號車輛車籍查│99偵字7663號卷第37│
│  │詢資料                      │頁                │
├─┼──────────────┼─────────┤
│二│屏東縣政府警察局車輛尋獲電腦│高市警刑大偵11字第│
│  │輸入單                      │0000000000號卷第23│
│  │                            │6頁               │
├─┼──────────────┼─────────┤
│三│高雄縣政府警察局車輛協尋電腦│高市警刑大偵11字第│
│  │輸入單                      │0000000000號卷第23│
│  │                            │8 頁              │
├─┼──────────────┼─────────┤
│四│高金英出具之贓物認領保管單1 │高市警刑大偵11字第│
│  │紙                          │0000000000號卷第23│
│  │                            │9頁               │
├─┼──────────────┼─────────┤
│五│車牌號碼9357－XD號車輛之詳細│高市警刑大偵11字第│
│  │資料報表1 紙                │0000000000號卷第24│
│  │                            │0 頁              │
├─┼──────────────┼─────────┤
│六│車牌號碼9357－XD號車輛之失車│高市警刑大偵11字第│
│  │基本資料詳細畫面報表1 紙    │0000000000號卷第24│
│  │                            │1 頁              │
├─┼──────────────┼─────────┤
│七│車牌號碼9357－XD號車輛詳細資│高市警刑大偵11字第│
│  │料                          │0000000000號卷第24│
│  │                            │2 頁              │
├─┼──────────────┼─────────┤
│八│屏東縣政府警察局鑑識科刑案現│屏警分偵字第099002│
│  │場勘察採證報告表            │9521號卷第248 至25│
│  │                            │1 頁              │
└─┴──────────────┴─────────┘
附表八：被害人林香燕部分證據
┌─┬──────────────┬─────────┐
│編│        證據名稱            │     卷證出處     │
│號│                            │                  │
├─┼──────────────┼─────────┤
│一│車牌號碼5695-WT 號車輛車籍查│99偵字7663號卷第34│
│  │詢資料                      │頁                │
├─┼──────────────┼─────────┤
│二│林香燕出具之贓物認領保管單  │屏警分偵字第099002│
│  │                            │9521號卷第255 頁  │
├─┼──────────────┼─────────┤
│三│臺南市警察局車輛協尋電腦輸入│屏警分偵字第099002│
│  │單                          │9521 號卷第256 頁 │
├─┼──────────────┼─────────┤
│四│屏東縣政府警察局車輛尋獲電腦│屏警分偵字第099002│
│  │輸入單                      │9521號卷第257 頁  │
├─┼──────────────┼─────────┤
│五│屏東縣政府警察局屏東分局崇蘭│屏警分偵字第099002│
│  │派出所一般陳報單            │9521號卷第259 頁  │
├─┼──────────────┼─────────┤
│六│受（處）理案件明細表        │屏警分偵字第099002│
│  │                            │9521號卷第262 頁  │
├─┼──────────────┼─────────┤
│七│刑案紀錄表（案件基本資料）  │屏警分偵字第099002│
│  │                            │9521號卷第261 頁  │
├─┼──────────────┼─────────┤
│八│被害人資料                  │屏警分偵字第099002│
│  │                            │9521號卷第262 頁  │
├─┼──────────────┼─────────┤
│九│車牌號碼5695－WT號車輛之失車│屏警分偵字第099002│
│  │案件基本資料                │9521號卷第263 頁  │
└─┴──────────────┴─────────┘
附表九
┌─┬──────────────┬─────────┐
│編│        證據名稱            │     卷證出處     │
│號│                            │                  │
├─┼──────────────┼─────────┤
│一│懸掛8280－XK號車牌之車輛99年│99警聲搜字第706 號│
│  │8月5日、6 日進出屏東市古松西│卷第35至36頁      │
│  │巷706 號地下室車庫之監視器翻│                  │
│  │拍照片4 張                  │                  │
├─┼──────────────┼─────────┤
│二│懸掛8466-EX 號車牌之車輛99年│99警聲搜字第706 號│
│  │8月5日進出屏東市古松西巷706 │卷第38頁          │
│  │號地下室車庫之監視器翻拍照片│                  │
│  │1 張                        │                  │
├─┼──────────────┼─────────┤
│三│懸掛8806-XL 號車牌車輛99 年8│99警聲搜字第706 號│
│  │月6 日進出屏東市古松西巷706 │卷第40頁          │
│  │號地下室車庫之監視器翻拍照片│                  │
│  │1 張                        │                  │
├─┼──────────────┼─────────┤
│四│車牌號碼8571-XP 號車輛詳細資│99警聲搜字第706 號│
│  │料報表1紙                   │卷第34頁          │
├─┼──────────────┼─────────┤
│五│車牌號碼8571-XP 號車輛車籍查│99偵字7663號卷第38│
│  │詢資料1紙                   │頁                │
├─┼──────────────┼─────────┤
│六│車牌號碼8280-XK 號車輛詳細資│99警聲搜字第706 號│
│  │料報表 1紙                  │卷第37頁          │
├─┼──────────────┼─────────┤
│七│車牌號碼8466-EX 號車輛詳細資│99警聲搜字第706 號│
│  │料報表1紙                   │卷第39頁          │
├─┼──────────────┼─────────┤
│八│車牌號碼8806-XL 號車輛詳細資│99警聲搜字第706 號│
│  │料報表1紙                   │卷第41頁          │
├─┼──────────────┼─────────┤
│九│蔡進發、黃昭瑋竊取車牌碼號82│99偵字7663號卷第  │
│  │83－XK號、8571－XR號、9357-X│172 至174 頁      │
│  │D 號車輛之現場照片共6張     │                  │
├─┼──────────────┼─────────┤
│十│蔡進發、黃昭瑋、鄭翔銘、戴建│99偵字7572號卷第60│
│  │志等人竊取車牌號碼5695－W T │至63頁            │
│  │號、2839－UK號、9357－XD號車│                  │
│  │輛之現場照片共8張           │                  │
├─┼──────────────┼─────────┤
│十一│蔡進發竊取車牌號碼8866－XL號│99偵字7572號卷第  │
│  │車輛現場照片2 張            │156 頁            │
├─┼──────────────┼─────────┤
│十二│扣案變造之方俊霖汽車駕駛執照│屏警分偵字第099002│
│  │照片1 張                    │9521號卷第150頁   │
│  │                            │                  │
├─┼──────────────┼─────────┤
│十三│99年9 月21日查獲鄭翔銘之照片│屏警分偵字第      │
│  │4 張                        │00000000 00 號卷第│
│  │                            │215 至216 頁      │
├─┼──────────────┼─────────┤
│十四│鄭翔銘棄置懸掛8466-EX 號車牌│屏警分偵字第099002│
│  │車輛地點（屏東縣新園鄉田洋村│9521 號卷第195 頁 │
│  │新洋段1621號前路旁空地）採證│                  │
│  │照片2 張                    │                  │
├─┼──────────────┼─────────┤
│十五│臺灣屏東地方法院99聲搜字第63│屏警分偵字第099002│
│  │0 號搜索票、內政部警政署刑事│9521號卷第165 至17│
│  │警察局搜索扣押筆錄及扣押物品│6 頁              │
│  │目錄表1 份                  │                  │
│  │（屏東縣屏東市古松西巷706 號│                  │
│  │）                          │                  │
├─┼──────────────┼─────────┤
│十六│屏東市古松西巷706 號搜索暨扣│屏警分偵字第099002│
│  │案物照片共41 張             │9521號卷第125 至16│
│  │                            │4頁               │
├─┼──────────────┼─────────┤
│十七│遭竊後改懸掛8280-XK 號車牌之│屏警分偵字第099002│
│  │原車牌號碼2839－UK號車輛照片│9521號卷第160 頁  │
│  │1張                         │                  │
├─┼──────────────┼─────────┤
│十八│遭竊後改懸掛8806－XL號車牌之│屏警分偵字第099002│
│  │原車牌號碼5695－WT號車輛照片│9521號卷第164 頁  │
│  │1 張                        │                  │
├─┼──────────────┼─────────┤
│十九│屏東地檢署99保字第2167號扣押│99偵字9475號卷第91│
│  │物品清單                    │至95頁            │
├─┼──────────────┼─────────┤
│二十│屏東縣政府警察局屏東分局扣押│屏警分偵字第099002│
│  │筆錄及扣押物品目錄表1份     │9521號卷第69至73頁│
│  │（屏東縣屏東市○○路838 巷50│                  │
│  │號前）                      │                  │
├─┼──────────────┼─────────┤
││99年8 月17日在屏東市○○路  │屏警分偵字第099002│
│  │838 巷50號前查扣9357-XD 號車│9521號卷第78頁    │
│  │輛照片2 張（當時懸掛變造完成│                  │
│  │之8571－XR號車牌）          │                  │
├─┼──────────────┼─────────┤
││屏東縣政府警察局屏東分局搜索│屏警分偵字第099002│
│  │扣押筆錄及扣押物品目錄表1份 │9521號卷第211 至21│
│  │（屏東縣長治鄉○○路106 號前│2 頁              │
│  │）                          │                  │
├─┼──────────────┼─────────┤
││屏東地檢署99保字第2165號扣押│本院卷第36頁      │
│  │物品清單正本                │                  │
├─┼──────────────┼─────────┤
││臺灣屏東地方法院100 成保管5 │本院卷第43頁      │
│  │號扣押物品清單正本          │                  │
└─┴──────────────┴─────────┘
附件十
┌─┬───────┬──────┬─────────┐
│編│扣案物名稱（以│   扣押處所 │     備註         │
│號│偵卷為主）    │            │                  │
├─┼───────┼──────┼─────────┤
│一│變造之8280－XK│屏東縣屏東市│屏東地方法院檢察署│
│  │號車牌2 面（原│古松西巷706 │99年度保字第2167號│
│  │車牌號碼8283－│號          │扣押物品清單編號7 │
│  │XK號）        │            │                  │
├─┼───────┼──────┼─────────┤
│二│變造之8806－XL│同上        │同上              │
│  │號車牌2 面（原│            │                  │
│  │車牌碼8866－XL│            │                  │
│  │號）          │            │                  │
├─┼───────┼──────┼─────────┤
│三│T字型扳手1支  │同上        │屏東地方法院檢察署│
│  │              │            │99年度保字第2167號│
│  │              │            │扣押物品清單編號18│
├─┼───────┼──────┼─────────┤
│四│美工刀1支     │同上        │屏東地方法院檢察署│
│  │              │            │99年度保字第2167號│
│  │              │            │扣押物品清單編號25│
├─┼───────┼──────┼─────────┤
│五│電鑽（藍色）1 │同上        │屏東地方法院檢察署│
│  │支            │            │99年度保字第2167號│
│  │              │            │扣押物品清單編號22│
├─┼───────┼──────┼─────────┤
│六│晶片破解器1個 │同上        │屏東地方法院檢察署│
│  │              │            │99年度保字第2167號│
│  │              │            │扣押物品清單編號12│
├─┼───────┼──────┼─────────┤
│七│車牌製模工具1 │同上        │屏東地方法院檢察署│
│  │組            │            │99年度保字第2167號│
│  │              │            │扣押物品清單編號13│
├─┼───────┼──────┼─────────┤
│八│變造之方俊霖汽│同上        │屏東地方法院檢察署│
│  │車駕駛執照1 張│            │99年度保字第2167號│
│  │              │            │扣押物品清單編號36│
├─┼───────┼──────┼─────────┤
│九│車牌號碼2839－│同上        │已發還被害人曾淑婷│
│  │UK號車輛1 輛（│            │                  │
│  │查扣時懸掛變造│            │                  │
│  │之8280－XK號車│            │                  │
│  │牌）          │            │                  │
├─┼───────┼──────┼─────────┤
│十│車牌號碼5695－│同上        │已發還被害人林香燕│
│  │WT號車輛1 輛（│            │                  │
│  │查扣時懸掛變造│            │                  │
│  │之8806-XL 號車│            │                  │
│  │牌）          │            │                  │
├─┼───────┼──────┼─────────┤
│十一│變造之8571－XP│屏東縣屏東市│屏東縣政府警察局屏│
│  │號車牌2 面（原│廣東路838 巷│東分局扣押物品目錄│
│  │車牌號碼8571－│50號前      │表編號2 （見屏警分│
│  │XR號）        │            │偵字第0990029521號│
│  │              │            │卷第73頁）        │
├─┼───────┼──────┼─────────┤
│十二│車牌號碼9357－│同上        │已發還被害人高金英│
│  │XD號車輛1 輛（│            │                  │
│  │查扣時懸掛8571│            │                  │
│  │－XP號車牌（未│            │                  │
│  │尋獲車牌）1 輛│            │                  │
└─┴───────┴──────┴─────────┘